臺灣臺中地方法院刑事裁定
111年度單禁沒字第410號
聲  請  人  臺灣臺中地方檢察署檢察官
被      告  楊家昇



上列聲請人因被告違反毒品危害防制條例案件（111年度戒毒偵
字第132、133、134號），聲請單獨宣告沒收（111年度聲沒字第
314號），本院裁定如下：
    主    文
扣案如附表所示之物，均沒收銷燬之。
    理    由
一、聲請意旨略以：被告楊家昇為下列犯行：（一）基於施用第
    一級及第二級毒品之犯意，於民國109年7月30日上午6時許
    ，在臺中市○區○○路0段000號儷金商務旅館605室內，以置入
    玻璃球內再燒烤吸食其所生煙霧之方式，施用第二級毒品甲
    基安非他命1次，再以針筒注射方式施用第一級毒品海洛因1
    次。嗣警於109年7月30日上午10時許，接獲民眾檢舉，前往
    上開旅館盤查，並在被告身上扣得第二級毒品甲基安非他命
    1包(驗餘淨重1.0464克）、第一級毒品海洛因10包（驗餘淨
    重共1.88公克），再採集其尿液送驗，結果呈安非他命、甲
    基安非他命、嗎啡及可待因陽性反應，始查悉上情；（二）
    基於施用第一級及第二級毒品之犯意，於109年9月22日下午
    3時許，在臺中市○區○○路0段000號12樓之1214室住處內，以
    置入玻璃球內再燒烤吸食其所生煙霧之方式，施用第二級毒
    品甲基安非他命1次，再以針筒注射之方式施用第一級毒品
    海洛因1次。嗣於109年9月22日下午4時40分許，因另案為警
    在臺中市○區○○路0段000號前查獲，並在被告上址住處內扣
    得第二級毒品甲基安非他命2包（驗餘淨重共0.013公克）、
    第一級毒品海洛因2包(驗餘淨重共0.1414公克）、玻璃球2
    個、吸食器1組、針筒2支，再採集其尿液送驗，結果呈安非
    他命、甲基安非他命、嗎啡及可待因陽性反應，始查悉上情
    。被告上開施用毒品犯行，係於他案（臺灣臺中地方檢察署
    110年度院戒執字第70號）強制戒治執行完畢釋放前所為，
    應為他案強制戒治之效力所及，而由臺灣臺中地方檢察署檢
    察官以111年度戒毒偵字第132號、第133號、第134號為不起
    訴處分確定。查上開扣案之毒品分別送鑑驗，結果分別含第
    一級毒品海洛因、第二級毒品甲基安非他命成分，為違禁物
    品，爰聲請宣告沒收銷燬等語。
二、按違禁物得單獨宣告沒收，刑法第40條第2項定有明文。又
    查獲之第一、二級毒品及專供製造或施用第一、二級毒品之
    器具，不問屬於犯人與否，均沒收銷燬之，毒品危害防制條
    例第18條第1項前段亦定有明文。
三、經查：
（一）被告因施用毒品案件，依本院裁定送勒戒處所觀察、勒戒
      後，認有繼續施用毒品之傾向，再經本院裁定令入戒治處
      所施以強制戒治後，經評估認無繼續執行強制戒治之必要
      ，於111年1月10日執行完畢釋放，由本院以109年度訴字
      第1324號為免刑判決。而被告本件施用毒品之時間，係在
      執行前開強制戒治前，應為前開強制戒治效力所及，由臺
      灣臺中地方檢察署檢察官以111年度戒毒偵字第132、133
      、134號為不起訴處分確定，有上開不起訴處分書可憑。
（二）本件扣案如附表所示之毒品，經送驗後分別檢出含第一級
      毒品海洛因、第二級毒品甲基安非他命成分，有衛生福利
      部草屯療養院109年8月7日草療鑑字第1090700627號鑑驗
      書、109年9月23日草療鑑字第1090900354號鑑驗書、法務
      部調查局濫用藥物實驗室109年9月18日調科壹字第109230
      15940號鑑定書附卷可稽，屬違禁物，依首揭說明，應予
      單獨宣告沒收銷燬。另包裝毒品之包裝袋，因其上所殘留
      之毒品，難以析離，且無析離之實益與必要，應視同毒品
      ，均一併諭知沒收銷燬之。本件聲請核無不合，應予准許
      。
四、爰依刑事訴訟法第220條、第455條之36第2項，毒品危害防
    制條例第18條第1項前段，刑法第11條、第40條第2項規定，
    裁定如主文。
中　　華　　民　　國　　111 　年　　4 　　月　　29　　日
                  刑事第十一庭  法  官  許曉怡
以上正本證明與原本無異。
如不服本裁定，應於收受送達後5日內向本院提出抗告狀。（應
附繕本）
                                書記官  郭淑琪
中　　華　　民　　國　　111 　年　　5 　　月　　2 　　日
附表：
物品 數量 鑑定結果 第一級毒品海洛因 9包（含包裝袋9只） 送驗粉末檢品9包，經檢驗均含第一級毒品海洛因成分，合計淨重1.68公克（驗餘淨重1.66公克，空包裝總重1.65公克），純度12.27%，純質淨重0.21公克。 第一級毒品海洛因 1包（含包裝袋1只） 送驗粉末檢品1包，經檢驗含微量第一級毒品海洛因成分，淨重0.23公克（驗餘淨重0.22公克，空包裝重0.30公克）。 第二級毒品甲基安非他命 1包（含包裝袋1只） 檢品外觀：透明結晶 送驗數量：1.0615公克（淨重） 驗餘數量：1.0464公克（淨重） 檢出結果：二級毒品甲基安非他命 第一級毒品海洛因 1包（含包裝袋1只） 檢品外觀：灰白色粉末 送驗數量：0.0853公克（淨重） 驗餘數量：0.0719公克（淨重） 檢出結果：一級毒品海洛因 第一級毒品海洛因 1包（含包裝袋1只） 檢品外觀：灰白色粉末 送驗數量：0.0817公克（淨重） 驗餘數量：0.0695公克（淨重） 檢出結果：一級毒品海洛因 第二級毒品甲基安非他命 1包（含包裝袋1只） 檢品外觀：白色粉末 送驗數量：0.0114公克（淨重） 驗餘數量：0.0042公克（淨重） 檢出結果：二級毒品甲基安非他命 第二級毒品甲基安非他命 1包（含包裝袋1只） 檢品外觀：白色粉末 送驗數量：0.0122公克（淨重） 驗餘數量：0.0088公克（淨重） 檢出結果：二級毒品甲基安非他命